【裁判字號】    99,訴,427
【裁判日期】    990623
【裁判案由】    違反槍砲彈藥刀械管制條例
【裁判全文】
臺灣臺北地方法院刑事判決               99年度訴字第427號
公  訴  人  臺灣臺北地方法院檢察署檢察官
被      告  乙○○
指定辯護人  本院公設辯護人  甲○○
上列被告因違反槍砲彈藥刀械管制條例案件，經檢察官提起公訴
（99年度偵字第3470號），本院判決如下：
    主  文
乙○○未經許可，寄藏可發射子彈具有殺傷力之改造手槍，累犯
，處有期徒刑參年貳月，併科罰金新臺幣拾萬元，罰金如易服勞
役，以新臺幣壹仟元折算壹日。扣案改造手槍（槍枝管制編號：
0000000000）壹支（含彈匣壹個）沒收。
    事  實
一乙○○前於民國97年間，因妨害自由案件，經本院以97年度易
  字第1304號判決判處有期徒刑6 月，減為有期徒刑3 月。又因
  妨害兵役案件，經本院以97年度簡字第1837號判決判處有期徒
  刑4 月。前述2 罪經本院以97年度聲字第3195號裁定定應執行
  刑有期徒刑6 月，98年8 月22日縮短刑期執行完畢。其明知具
  殺傷力之改造手槍、子彈，為槍砲彈藥刀械管制條例所明定列
  管之違禁物，未經許可不得寄藏，竟於98年10月間在臺北市○
  ○區○○路137 巷9 號1 樓前收受真實姓名年籍均不詳綽號「
  小高」之成年男子交付保管之仿VALTRO廠85COMBAT型半自動手
  槍製造之改造手槍1 支（槍枝管制編號：0000000000）及直徑
  8.1MM 非制式子彈1 顆，而寄藏於臺北市○○區○○路137 巷
  9 號3 樓住處。嗣為警持搜索票前往上址執行搜索，當場扣得
  前述改造手槍1 支（含彈匣1 個）、非制式子彈1 顆（已試射
  擊發），及直徑8.1MM 子彈經試射無法擊發，不具殺傷力之子
  彈1 顆等物，始知上情。
二案經臺北縣政府警察局土城分局移送臺灣臺北地方法院檢察署
  檢察官偵查起訴。
    理  由
一被告以外之人於審判外之言詞或書面陳述，除法律有規定者外
  ，不得作為證據，刑事訴訟法第159 條第1 項固有明文；惟被
  告以外之人於審判外之陳述，雖不符同法第159 條之1 至之4
  規定，而經當事人於審判程序同意作為證據，法院審酌該言詞
  陳述或書面陳述作成時之情況，認為適當者，亦得為證據。又
  當事人、代理人或辯護人於法院調查證據時，知有第159 條第
  1 項不得為證據之情形，而未於言詞辯論終結前聲明異議者，
  視為有前項之同意，同法第159 條之5 亦定有明文。本件公訴
  人及被告乙○○於本院準備程序及審判程序中對於本院所引用
  之供述及非供述證據之證據能力均表示沒有爭執，且迄於言詞
  辯論終結前未聲明異議。經審酌本院所引用之供述及非供述證
  據資料作成時之情況，核無違法取證或其他瑕疵，認為以之作
  為證據為適當，均得做為證據。
二認定事實所憑之證據及理由：前述事實除據被告坦承外，扣案
  槍彈經內政部警政署刑事警察局鑑定結果，手槍1 支（槍枝管
  制編號：0000000000）係改造手槍，由仿VALTRO廠85COMBAT型
  半自動手槍製造，車通槍管內阻鐵並加裝金屬襯管而成，擊發
  功能正常，可供擊發適用子彈使用，具殺傷力。子彈1 顆係非
  制式子彈，由金屬彈殼組合之直徑8.1MM 彈頭而成，經試射，
  可擊發，有殺傷力（鑑定結果二(二)），有該局99年1 月29日刑
  鑑字第0990010683號鑑定書在卷可憑，且與被告之自白相符，
  足以擔保被告自白之真實性，已可認定被告有事實欄所載未經
  許可持有槍彈之犯行，應依法論科。
三論罪科刑之依據：核被告所為，係犯槍砲彈藥刀械管制條例第
  8 條第4 項未經許可寄藏可發射子彈具有殺傷力之改造手槍，
  第12條第4 項未經許可寄藏子彈等罪。被告一寄藏行為，同時
  寄藏前述改造手槍1 支及非制式子彈1 顆，為想像競合犯，應
  從一重之槍砲彈藥刀械管制條例第8 條第4 項未經許可寄藏改
  造手槍罪處斷。起訴書原認被告構成同條例第8 條第4 項未經
  許可持有可發射子彈具有殺傷力之改造手槍，及第12條第4 項
  未經許可持有子彈等罪，嗣經公訴人以補充理由書更正為寄藏
  改造手槍及子彈，附此敘明。又被告曾有如事實欄所述之犯罪
  科刑執行完畢情形，有臺灣高等法院被告前案紀錄表1 份可參
  ，其受有期徒刑執行完畢後，於5 年內再因故意犯本件有期徒
  刑以上之罪，為累犯，依法加重其刑。本院審酌被告寄藏之手
  槍僅有1 支，子彈1 顆，犯後坦承犯行等一切情狀，量處如主
  文所示之刑，罰金部分並諭知易服勞役之折算標準。扣案改造
  手槍1 支（槍枝管制編號：0000000000）為違禁物，不論屬犯
  人所有與否，應依刑法第38條第1 項第1 款規定宣告沒收。扣
  案具殺傷力之非制式子彈1 顆於送鑑時業經試射，已失子彈之
  性質，非屬違禁物，則試射所餘彈殼既非供被告犯罪所用之物
  ，依法自不得宣告沒收。至扣案另顆直徑8.1MM 非制式子彈1
  顆（鑑定結果二(一)）既無殺傷力，即與本案無涉，亦不得諭知
  沒收。
四適用之法條：刑事訴訟法第299 條第1 項前段，槍砲彈藥刀械
  管制條例第8 條第4 項、第12條第4 項，刑法第11條前段、第
  55條、第47條第1 項前段、第42條第3 項、第38條第1 項第1
  款。
本案經檢察官文家倩到庭執行職務
中    華    民    國    99    年    6     月    23    日
                    刑事第15庭  審判長法  官  廖紋妤
                                      法  官  黃桂興
                                      法  官  邱蓮華
上正本證明與原本無異。
如不服本判決應於收受送達後10日內向本院提出上訴書狀，並應
敘述具體理由；其未敘述上訴理由者，應於上訴期間屆滿後20日
內向本院補提理由書（均須按他造當事人之人數附繕本）「切勿
逕送上級法院」。
                                      書記官  葉宜玲
中    華    民    國    99    年    6     月    23    日
附錄論罪科刑法條
槍砲彈藥刀械管制條例第8條第4項
未經許可，持有、寄藏或意圖販賣而陳列第1 項所列槍枝者，處
3年以上10年以下有期徒刑，併科新臺幣700萬元以下罰金。
槍砲彈藥刀械管制條例第12條第4項
未經許可，持有、寄藏或意圖販賣而陳列子彈者，處5 年以下有
期徒刑，併科新台幣300萬元以下罰金。

司法院資訊處製作；財團法人民間司法改革基金會備份。
